臺灣高等法院刑事判決　　　　　　　　96年度上訴字第2054號
上　訴　人
即　被　告　乙○○
　　　　　　甲○○
共　　　同
指定辯護人　本院公設辯護人王永炫
上列上訴人因違反槍砲彈藥刀械管制條例案件，不服臺灣板橋地
方法院95年度訴字第2571號，中華民國96年3月27日第一審判決
（起訴案號：臺灣板橋地方法院檢察署95年度偵字第16007號）
，提起上訴，本院判決如下：
    主  文
上訴駁回。
    事  實
一、乙○○於民國95年7月1日下午8時許，在臺北縣板橋市浮洲
    橋附近加油站，因有不詳真實姓名、年籍，綽號「阿溪」之
    成年男子，以浮洲橋有警員欄檢為由，請託代為保管內置槍
    、彈之背包，謝豐洲不知內置何物，仍予應允。旋謝豐洲打
    開背包，發現內有仿WALTHER廠PPK/S型半自動手槍製造之槍
    枝，換裝土造金屬槍管而成，機械性能良好，可擊發適用子
    彈，具殺傷力之8厘米改造手槍1支（槍枝管制編號：000000
    0000號，含彈匣，下稱8厘米改造手槍），及仿BERETTA廠M9
    型半自動手槍製造之槍枝，換裝土造金屬槍管及土造金屬槍
    機而成，機械性能良好，可擊發適用子彈，具殺傷力之92型
    改造手槍1支（槍枝管制編號：0000000000號，含彈匣，下
    稱92型改造手槍），暨土造子彈11顆（6顆具直徑約7.9mm金
    屬彈頭，其中1顆可擊發，有殺傷力，另5顆不能擊發，無殺
    傷力；3顆具直徑約8.4mm金屬彈頭，可擊發，有殺傷力；2
    顆具直徑約8.8mm金屬彈頭，可擊發，有殺傷力），竟未經
    主管機關許可，起意持有該改造槍枝2支及有殺傷力之土造
    子彈6顆。同日晚間11時許，乙○○騎乘機車，攜帶上開槍
    、彈，前往臺北縣土城市○○街92巷2號友人甲○○住處，
    並將槍、彈，展示與甲○○觀看。嗣乙○○友人留家仁頻頻
    來電，向乙○○表示有事商量，乙○○決定騎乘機車，攜帶
    槍、彈，搭載甲○○外出，前往臺北縣土城市○○路○段某
    茶藝館，與留家仁見面。乙○○因攜帶2支改造手槍感覺笨
    重不便，將其中8厘米改造手槍1支（內有上述6顆具直徑約
    7.9mm金屬彈頭土造子彈），交付甲○○攜帶。甲○○竟予
    應允，而與乙○○基於共同持有該8厘米改造手槍及其內有
    殺傷力土造子彈1顆之犯意聯絡，將該改造手槍插置在所穿
    牛仔褲右前方口袋，而未經許可，持有該改造手槍、土造子
    彈。乙○○、甲○○一起騎乘機車外出，於翌日即95年7月2
    日凌晨1時20分許，途經臺北縣土城市○○路○段242巷1號
    前，為警持臺灣板橋地方法院法官所核發搜索票，搜索乙○
    ○，並經甲○○同意，搜索甲○○身體，而查獲並扣得前開
    槍、彈。
二、案經臺北縣政府警察局土城分局報請臺灣板橋地方法院檢察
    署檢察官偵查起訴。
    理      由
一、上揭上訴人即被告乙○○、甲○○持有具殺傷力之槍、彈，
    為警當場查獲之事實，(一)有經警查獲之8厘米改造手槍、92
    型改造手槍各1支及土造子彈11顆，扣案可資佐證。扣案槍
    、彈，經內政部警政署刑事警察局依性能檢驗法、試射法鑑
    定結果，認定：(1)8厘米改造手槍1支（槍枝管制編號000000
    0000號），認係由仿WALTHER廠PPK/S型半自動手槍製造之槍
    枝，換裝土造金屬槍管而成之改造手槍，機械性能良好，可
    擊發適用子彈，認具殺傷力。(2)8厘米子彈6顆，均係土造子
    彈，具直徑約7.9mm金屬彈頭。採樣2顆試射，其中1顆可擊
    發，認具殺傷力；另1顆無法擊發，認不具殺傷力。(3)92型
    改造手槍1支（槍枝管制編號0000000000號），認係由仿BER
    ETTA廠M9型半自動手槍製造之槍枝，換裝土造金屬槍管及土
    造金屬槍機而成之改造手槍，機械性能良好，可擊發適用子
    彈，認具殺傷力。(4)92型子彈5顆，均係土造子彈，其中3顆
    具直徑約8.4mm金屬彈頭，採樣1顆試射，可擊發，具殺傷力
    ；另2顆具直徑約8.8mm金屬彈頭，採樣1顆試射，可擊發，
    具殺傷力等情，有該局95年8月9日刑鑑字第0950097548號槍
    彈鑑定書，附卷可稽（見偵查卷第50頁至第54頁）。上開同
    型之8厘米土造子彈6顆，經試射2顆鑑定結果，認定其中1顆
    可擊發，具殺傷力，另1顆不能擊發，不具殺傷力。則未經
    試射之同型子彈4顆，尚無證據證明可擊發而具殺傷力，爰
    認定為不具殺傷力。至於92型土造子彈5顆，經區分採樣試
    射結果，同型子彈既可擊發，具殺傷力，堪認其他未經試射
    之同型子彈，應可擊發，具殺傷力。(二)被告乙○○、甲○○
    於檢察官訊問、本院及原審均一致供述，其等於上揭時、地
    持有槍、彈，為警查獲情節（見偵查卷第46、47頁、原審卷
    第78頁、本院卷第20、39頁）。至於被告乙○○雖於檢察官
    訊問時供述，其自「阿溪」取得槍、彈時間，為95年6月底
    （見偵查卷第46頁）。然其於原審及本院均供述係95年7月1
    日晚間取得，另被告甲○○於原審證述：被告乙○○來找我
    ，有說朋友晚上拿包包（按指放置槍、彈之背包）給他等語
    （見原審卷第63、64頁）。參以何時取得槍、彈持有，對罪
    責影響不大，應以被告乙○○於原審及本院供述情節，為合
    理可信，爰認定被告乙○○取得槍、彈時間，為95年7月1日
    晚間，而非公訴意旨所指95年6月下旬，附此說明。(三)被告
    乙○○、甲○○於原審以證人身分具結作證，被告乙○○指
    證將持有之8厘米改造手槍1支及8厘米土造子彈6顆，交付被
    告甲○○持有；被告甲○○則指證被告乙○○持有8厘米改
    造手槍、92型改造手槍各1支及土造子彈11顆，並將其中8厘
    米改造手槍1支及8厘米土造子彈6顆，交付被告甲○○持有
    ，為警查獲情節綦詳（見原審卷第59頁至第75頁）。(四)被告
    乙○○將8厘米改造手槍1支及8厘米土造子彈6顆，交付被告
    甲○○攜帶，以一起外出，被告甲○○予以應允，將該改造
    手槍及土造子彈，插置在所穿牛仔褲右前方口袋，而持有該
    改造手槍、土造子彈。被告乙○○、甲○○就持有該改造手
    槍、土造子彈，有犯意之聯絡及行為之分擔，可以認定。
二、訊據被告乙○○、甲○○僅承認持有槍、彈，為警查獲，惟
    否認有持有槍、彈之故意，被告乙○○辯稱：我不知道「阿
    溪」所交給我槍、彈，是真是假，我與被告甲○○決定將槍
    、彈拿去丟棄，尚未丟棄，即為警查獲；被告甲○○辯稱：
    我與被告乙○○要拿槍、彈去丟掉等語。
三、經查，被告乙○○於原審自承：「阿溪」說他要開車經過板
    橋浮洲橋，因顧慮警方臨檢，而寄放內置槍、彈之背包。後
    來我打開看，才知道是槍、彈，不知如何處理，打電話找被
    告甲○○商量，決定一起拿去浮洲橋丟掉等語（見原審卷第
    69頁至第71頁）。被告甲○○於原審供述：我與被告乙○○
    商量結果，不知道槍、彈，是真是假，決定拿去浮洲橋丟掉
    等語（見原審卷第60頁至第68頁）。倘「阿溪」所交付之槍
    、彈，為不具殺傷力之假槍、彈，或予丟棄或任意藏放，處
    理方法所在多有，「阿溪」何必顧慮因警方在浮洲橋盤查，
    而不辭辛苦委請被告乙○○，連忙將槍、彈帶走保管。何況
    被告乙○○取得之改造手槍，有彈匣、子彈，配備完整，「
    阿溪」、被告乙○○、甲○○均為智識正常之成年人，豈會
    無端耗費心力，小心翼翼持有一無是處之假槍、彈。次查，
    被告乙○○自承95年7月1日晚間，才自「阿溪」取得槍、彈
    ，「阿溪」有表示稍後來取回。被告乙○○事後發現背包內
    係放置茲事體大之槍、彈，應屬重要物品，理應等候「阿溪
    」取回，或聯絡「阿溪」聽取意見方是，豈有可能與被告甲
    ○○於事隔僅數小時，即自作主張，不顧「阿溪」所託，擅
    自決定予以丟棄。何況，要將槍、彈丟棄，相當簡單容易，
    被告乙○○、甲○○何苦自被告甲○○住處，遠赴浮洲橋丟
    棄，復不畏半途被查獲之風險，而不先予丟棄，反而先前往
    土城金城路茶藝館，要與留家仁見面。綜上，被告乙○○、
    甲○○所辯上情，反於事理，核屬畏罪卸責之詞，委無足取
    。是以，本件事證明確，被告乙○○、甲○○犯行，均堪認
    定，應依法論科。
四、被告乙○○持有8厘米改造手槍、92型改造手槍各1支及具殺
    傷力之8厘米土造子彈1顆、92型土造子彈5顆，係犯槍砲彈
    藥刀械管制條例第8條第4項之未經許可持有可發射子彈具殺
    傷力改造手槍罪、第12條第4項之未經許可持有子彈罪。被
    告甲○○持有8厘米改造手槍及具殺傷力之8厘米土造子彈1
    顆，係犯槍砲彈藥刀械管制條例第8條第4項之未經許可持有
    可發射子彈具殺傷力改造手槍罪、第12條第4項之未經許可
    持有子彈罪。被告乙○○、甲○○就持有8厘米改造手槍及
    具殺傷力之8厘米土造子彈1顆之犯行，有犯意之聯絡及行為
    之分擔，為共同正犯。被告乙○○、甲○○均以同一持有行
    為同時觸犯上開2罪名，為想像競合犯，應從較重之未經許
    可持有可發射子彈具殺傷力之改造手槍罪處斷。被告甲○○
    係受被告乙○○之邀一起外出，不知輕重利害，為被告乙○
    ○攜帶1支改造手槍及子彈，旋為警查獲，其持有時間甚短
    ，並未持以使用，對社會秩序危害較輕。而槍砲彈藥刀械管
    制條例第8條第4項之罪，其法定本刑為3年以上10年以下有
    期徒刑，併科新臺幣7百萬元以下罰金。倘處以最輕本刑有
    期徒刑3年，猶嫌過重，情輕法重，犯罪情狀顯可憫恕，爰
    依刑法第59條規定，酌量減輕其刑。至被告乙○○取得具殺
    傷力之2支改造手槍及子彈持有，並起意攜帶外出，危害社
    會治安程度不輕，其就攜帶緣由，復未吐實，難認有真誠悛
    悔之意，核無情輕法重情形，爰不適用刑法第59條規定，酌
    減其刑，併此敘明。
五、原審以被告乙○○、甲○○罪證明確，援引槍砲彈藥刀械管
    制條例第8條第4項、第12條第4項，刑法第11條前段、第28
    條、第55條、第59條、第42條第3項、第38條第1項第1款規
    定，並審酌被告乙○○、甲○○分別持有槍、彈之數量、時
    間長短，對於社會治安所生危害程度，暨犯罪後態度等一切
    情狀，分別量處被告乙○○有期徒刑3年6月，併科罰金新臺
    幣15萬元；被告甲○○有期徒刑2年，併科罰金新臺幣10萬
    元，並諭知罰金如易服勞役之折算標準，暨扣案之8厘米改
    造手槍、92型改造手槍各1支，未經試射具殺傷力之92型土
    造子彈3顆（其中2顆具直徑約8.4mm金屬彈頭，1顆具直徑約
    8.8mm金屬彈頭），為違禁物，應予沒收。扣案之具殺傷力8
    厘米土造子彈1顆、92型土造子彈2顆，業經試射，已失其子
    彈之性能，並非違禁物，不予沒收。原判決認事用法，並無
    不合，量刑尚稱妥適。被告乙○○、甲○○上訴意旨否認犯
    行，並以原判決量刑過重為由，指摘原判決不當，核無理由
    ，應予駁回。另被告乙○○、甲○○所犯為槍砲彈藥刀械管
    制條例第8條第4項之罪，經宣告有期徒刑3年6月或2年，依
    中華民國96年罪犯減刑條例第3條第1項第4款規定，不能適
    用該條例減刑，併此說明。按宣告緩刑，應就被告有無再犯
    之虞，能否由於刑罰之宣告而策其自新等，加以審酌（最高
    法院49年臺上字第281號判例參照）。經查，被告甲○○曾
    犯施用毒品罪，經裁定觀察、勒戒，在本件犯罪後，猶以持
    有槍、彈，係要丟棄等詞置辯，並未真誠悛悔，難認其受刑
    之宣告，即能策其自新，而無再犯之虞。本院爰不依被告甲
    ○○之請求，宣告緩刑，附此敘明。
據上論斷，應依刑事訴訟法第368條，判決如主文。
本案經檢察官許睦坪到庭執行職務。
中　　華　　民　　國　　96　　年　　8 　　月　　7 　　日
       　　　　　 刑事第十三庭審判長法  官  曾德水
                                    法  官  王炳梁
                                    法  官  李錦樑
以上正本證明與原本無異。
如不服本判決，應於收受送達後10日內向本院提出上訴書狀，其
未敘述上訴之理由者並得於提起上訴後10日內向本院補提理由書
（均須按他造當事人之人數附繕本）。
                                    書記官  吳金來
中　　華　　民　　國　　96　　年　　8 　　月　　7 　　日
附錄：本案論罪科刑法條全文：
槍砲彈藥刀械管制條例第8條第4項。
未經許可，持有、寄藏或意圖販賣而陳列第 1 項所列槍枝者，處
 3年以上10年以下有期徒刑，併科新臺幣700萬元以下罰金。
槍砲彈藥刀械管制條例第12條第4項。
未經許可，持有、寄藏或意圖販賣而陳列子彈者，處 5 年以下有
期徒刑，併科新台幣 300 萬元以下罰金。
